【裁判字號】    99,訴,9
【裁判日期】    990129
【裁判案由】    違反毒品危害防制條例
【裁判全文】
臺灣臺南地方法院刑事判決                 99年度訴字第9號
公  訴  人  臺灣臺南地方法院檢察署檢察官
被      告  乙○○
上列被告因違反毒品危害防制條例案件，經檢察官提起公訴（98
年度毒偵字第2540號），被告於準備程序期日就被訴事實為有罪
之陳述，本院合議庭裁定由受命法官獨任進行簡式審判程序，判
決如下：
    主  文
乙○○施用第一級毒品，處有期徒刑捌月，扣案第一級毒品海洛
因殘渣袋壹包（毛重貳點貳公克）沒收銷燬之，注射針筒壹支沒
收之；又施用第二級毒品，處有期徒刑伍月。應執行有期徒刑壹
年，扣案第一級毒品海洛因殘渣袋壹包（毛重貳點貳公克）沒收
銷燬之，注射針筒壹支沒收之。
    事實及理由
一、被告乙○○所犯係死刑、無期徒刑、最輕本刑為3年以上有
    期徒刑以外之罪，其於準備程序中就前揭被訴事實為有罪之
    陳述，經受命法官告知簡式審判程序之旨，並聽取其與公訴
    人之意見後，本院合議庭裁定由受命法官獨任進行審判程序
    ，合先敘明。
二、本件犯罪事實及證據，均引用檢察官起訴書之記載（如附件
    ），並就證據部分增列：「被告於本院審理時之自白」。惟
    就事實部分補充及更正記載如下：「乙○○前曾於民國92年
    間，因施用毒品案件，經本院裁定觀察、勒戒後，因認無繼
    續施用之傾向，於92年6月17日釋放，並經臺灣臺南地方法
    院檢察署檢察官以92年度毒偵字第531號為不起訴處分確定
    。再(1)於93年間，因偽造文書、強盜案件，經臺灣高等法院
    臺南分院以94年度上訴字第1088號判處有期徒刑5月、4 年
    ，應執行有期徒刑4年3月；(2)於93年間，因施用第一級毒品
    案件，經本院以93年度訴更一字第7號判處有期徒刑1年確定
    ；(3)又於93年間，因施用第二級毒品案件，經本院以93 年
    度易字第1005號判處有期徒刑3月確定。上開(1)(2)(3)罪依中
    華民國96年罪犯減刑條例減刑後，與不得減刑之強盜罪合併
    定應執行刑為有期徒刑4年8月，於97年5月21日縮短刑期假
    釋（刑期至98年6月30日屆滿），惟乙○○於假釋期間內，
    復因故意施用第一、二級毒品案件，經臺灣高等法院臺南分
    院以98年度上訴字第1129號判處應執行有期徒刑2 年，於98
    年12月16日確定」。
三、查海洛因及甲基安非他命分屬毒品危害防制條例第2 條第2
    項第1 款所規定之第一級毒品及同條項第2 款所規定之第二
    級毒品，核被告所為，分別係犯毒品危害防制條例第10條第
    1 項施用第一級毒品罪及同條例第10條第2項施用第二級毒
    品罪。被告持有第一、二級毒品，復分別進而施用，其持有
    毒品之低度行為，應分別為施用第一、二級毒品之高度行為
    所吸收，均不另論罪。被告所犯施用第一級毒品罪及施用第
    二級毒品罪之間，犯意各別，應分論併罰之。至檢察官固認
    被告(1)於93年間，因偽造文書、強盜案件，經臺灣高等法院
    臺南分院以94年度上訴字第1088號判處有期徒刑5月、4 年
    ，應執行有期徒刑4年3月；(2)於93年間，因施用第一級毒品
    案件，經本院以93年度訴更一字第7號判處有期徒刑1年確定
    ；(3)又於93年間，因施用第二級毒品案件，經本院以93 年
    度易字第1005號判處有期徒刑3月確定。上開(1)(2)
    (3)罪依中華民國96年罪犯減刑條例減刑後，與不得減刑之強
    盜罪合併定應執行刑為有期徒刑4年8月，於97年5月21日縮
    短刑期假釋，刑期至98年6月30日假釋期滿視為執行完畢，
    而認被告構成累犯云云，然按「假釋中因故意更犯罪，受有
    期徒刑以上刑之宣告者，於判決確定後六月以內，撤銷其假
    釋。但假釋期滿逾三年者，不在此限。假釋撤銷後，其出獄
    日數不算入刑期內。」，刑法第78條第1項定有明文，查被
    告於假釋期間內，復因故意施用第一、二級毒品案件，經臺
    灣高等法院臺南分院以98年度上訴字第1129號判處應執行有
    期徒刑2年，於98年12月16日確定，故被告於該假釋期間所
    犯施用第一、二級毒品罪判決確定（98年12月16日）後6個
    月內仍應撤銷其假釋，故本院認被告前揭假釋既屬應撤銷，
    自不得認其假釋期間已屆滿，被告於本案自不構成累犯，附
    此敘明。本院審酌被告施用毒品，足以戕害其身心，滋生其
    他犯罪，惡化治安，嚴重損及公益，且被告前曾犯施用毒品
    經強制戒治執行完畢，竟於短期內再為本件施用毒品犯行，
    顯見其不思悔改，自制力亦顯不佳；惟另考量其施用毒品行
    為於本質上係屬自我戕害行為，反社會性之程度應屬較低等
    一切情狀，酌情分別量處如主文所示之刑，並定其應執行之
    刑，以資懲儆。又於上揭時地所查獲之白色粉末殘渣袋1包
    （毛重2.2公克），經初步檢驗結果，確為第一級毒品海洛
    因，此有臺南市警察局第一分局毒品初步檢驗報告單附卷可
    稽，爰依毒品危害防制條例第18條第1項前段規定，併予宣
    告沒收銷燬之。扣案針筒1支為被告所有，供施用第一級毒
    品海洛因所用之物，業據被告供明在卷，惟無證據證明係專
    供施用毒品使用，故非屬毒品危害防制條例第18條第1項前
    段規定之專供施用毒品之器具，另依刑法第38條第1項第2款
    規定，併予宣告沒收。
據上論斷，應依刑事訴訟法第299條第1項前段、第273條之1第1
項、第310條之2、第454條第2項，毒品危害防制條例第10條第1
項、第2項、第18條第1項前段，刑法第11條、第51條第5款、第
38條第1項第2款，判決如主文。
本案經檢察官甲○○到庭執行職務。
中    華    民    國    99    年    1     月    29    日
                  刑事第六庭    法  官  郭瓊徽
以上正本證明與原本無異。
如不服本判決應於收受本判決後10日內向本院提出上訴書狀，並
應敘述具體理由。其未敘述上訴理由者，應於上訴期間屆滿後20
日內向本院補提理由書狀（均須按他造當事人之人數附繕本）「
切勿逕送上級法院」。
                                書記官  曾郁芳
中    華    民    國    99    年    2     月    4     日
附錄本案論罪科刑法條全文
毒品危害防制條例第10條
施用第一級毒品者，處六月以上五年以下有期徒刑。
施用第二級毒品者，處三年以下有期徒刑。


司法院資訊處製作；財團法人民間司法改革基金會備份。
